臺灣高雄地方法院民事裁定
109年度消債更字第477號
聲  請  人  林詩妮（原名：林淑楓）
0000000000000000

0000000000000000

0000000000000000

0000000000000000

0000000000000000

上列當事人因消費者債務清理事件聲請更生，本院裁定如下：
    主  文
聲請人林詩妮自中華民國一一○年五月二十六日下午四時起開始
更生程序。
命司法事務官進行本件更生程序。
    理  由
一、聲請意旨略以：伊有不能清償債務情事，曾依中華民國銀行
    公會會員辦理消費金融案件無擔保債務協商機制請求共同協
    商債務方案成立，惟因不可歸責於己之事由毀諾。伊又未經
    法院裁定開始清算程序或宣告破產，爰聲請更生等語。　　
二、按債務人不能清償債務或有不能清償之虞者，得依本條例所
    定更生或清算程序，清理其債務；債務人無擔保或無優先權
    之本金及利息債務總額未逾新臺幣（下同）12,000,000元者
    ，於法院裁定開始清算程序或宣告破產前，得向法院聲請更
    生；法院開始更生程序之裁定，應載明其年、月、日、時，
    並即時發生效力；法院開始更生或清算程序後，得命司法事
    務官進行更生或清算程序，必要時得選任律師、會計師或其
    他適當之自然人或法人1人為監督人或管理人，消費者債務
    清理條例（下稱消債條例）第3條、第16條第1項、第42條第
    1項、第45條第1項分別定有明文。
三、經查：
  ㈠聲請人於消債條例施行前，依中華民國銀行公會會員辦理消
    費金融案件無擔保債務協商機制請求共同協商債務方案成立
    ，聲請人應自民國95年6月起，分80期，利率3.88％，每月清
    償14,698元，嗣聲請人未如期繳款而於97年3月毀諾，固有
    台新銀行函（卷第66至69頁）、協議書（卷第22至24頁）可
    稽。惟聲請人自陳毀諾時無業，未投保勞保，由母親及胞兄
    每月資助9,000元生活費，此有勞工保險被保險人投保資料
    表（卷第33頁）、聲請人母親及胞兄簽立之證明書（卷第74
    至75頁、第90至91頁）可考。以聲請人斯時之收入，已難負
    擔每月14,698元之還款金額，堪認聲請人有不可歸責於己之
    事由，致不能履行原協商條件。
  ㈡聲請人於107年度至109年度均無申報所得，名下無財產；又
    聲請人罹膀胱過動症，因頻尿問題致睡眠品質不佳，長期無
    工作收入，僅協助男友鍾翰彰整理生活起居，由鍾翰彰每月
    資助10,000元至20,000元維持生活（聲請人稱鍾翰彰願於開
    始更生後每月固定資助18,000元生活費），另於108年8月13
    日至109年1月3日於蝦皮拍賣平台販售個人二手商品，收入
    共計7,174元，前於109年5月28日領取行政院紓困補助10,00
    0元，未領取其他補助或給付等情，有財政部高雄國稅局107
    年至108年綜合所得稅各類所得資料清單及財產歸屬資料清
    單（卷第25頁、第37至38頁）、109年稅務電子閘門財產所
    得調件明細表（卷第108頁）、財產及收入狀況說明書（卷
    第6至7頁）、債權人清冊（卷第9至10頁）、戶籍謄本（卷
    第13頁）、勞工保險被保險人投保資料表（卷第33頁）、個
    人商業保險查詢結果表（卷第27頁）、財團法人金融聯合徵
    信中心前置協商專用債權人清冊（卷第17至19頁）、信用報
    告（卷第20至21頁）、社會補助查詢表（卷第56至58頁）、
    高雄市政府都市發展局函（卷第65頁）、高雄市政府都市發
    展局函（卷第65頁）、勞動部勞工保險局函（卷第70頁）、
    勞動部勞動力發展署高屏澎東分署函（卷第71頁）、存簿暨
    客戶歷史交易清單（卷第28至32頁、第77至82頁）、收入切
    結書（本案卷第39頁、第76頁、第106頁）、高醫診斷證明
    書（卷第92頁）、朝氣復健診所診斷證明書（卷第16頁）等
    附卷可證。依聲請人上述工作、收入及財產情況，聲請人僅
    有鍾翰彰每月資助之生活費18,000元，可供運用。
  ㈢關於聲請人必要生活費用部分，聲請人雖主張每月支出15,71
    8元（無房屋租金）云云。惟按債務人必要生活費用，以最
    近1年衛生福利部或直轄市政府所公告當地區每人每月最低
    生活費1.2倍定之，消債條例第64條之2第1項定有明文。110
    年度衛福部社會司所公告高雄市最低生活費為13,341元，1.
    2倍為16,009元，又聲請人陳稱係於母親友人房屋居住，無
    租金支出乙情，是其無房屋費用支出，故計算其個人每月必
    要生活費時，即應自前開已包括居住費用在內之每月最低生
    活費用中，扣除相當於房租支出所佔比例（大約為24.36％）
    。依此計算結果，聲請人每月之必要生活費應以12,109元為
    準【計算式：16,009－（16,009×24.36%）＝12,109】，逾此
    範圍難認必要。
  ㈣承上，聲請人每月有資助收入18,000元，扣除個人必要支出1
    2,109元後，剩餘7,326元，而聲請人目前負債總額為1,693,
    693元（卷第9至10頁債權人清冊），以每月所餘逐年清償，
    至少須約19年（計算式：1,693,693÷7,326÷12≒19）始能清
    償完畢，應認其已不能清償債務。此外，聲請人無擔保或無
    優先權之債務總額未逾12,000,000元，且無消債條例第6條
    第3項、第8條或第46條各款所定駁回更生聲請之事由存在。
    則聲請人聲請更生為有理由，應予准許，爰命司法事務官進
    行本件更生程序。
四、依消債條例第11條第1 項、第45條第1 項、第16條第1 項，
    裁定如主文。
中　　華　　民　　國　 110　　年　　5 　　月　　26　　日
              　　民事庭　　法　　　官　賴寶合
以上正本係照原本作成。
本裁定不得抗告。
中　　華　　民　　國　 110　　年　　5 　　月　　26　　日
  　                        書  記  官　胡美儀